---
title: "Анализ данных сетевого трафика при помощи библиотеки Arrow"
format: 
  md:
    output-file: README.md
---

## Цель работы:

1.  Изучить возможности технологии Apache Arrow для обработки и анализа больших данных

2.  Получить навыки применения Arrow совместно с языком программирования R

3.  Получить навыки анализа метаинформации о сетевом трафике

4.  Получить навыки применения облачных технологий хранения, подготовки и анализа данных: Yandex Object Storage, Rstudio Server

## Исходные данные

1.  Персональный компьютер

2.  Браузер

3.  R studio

4.  Библиотека Arrow

## Общий план выполнения работы

1.  Импорт данных

2.  Выполнение заданий

3.  Подготовить отчёт

## Содержание ЛР

### Шаг 1

**На данном шаге производится импорт данных.**

Скачивание файла с данными:

```{r}
#download.file('https://storage.yandexcloud.net/arrow-datasets/tm_data.pqt', destfile = "tm_data.pqt")
```

Применение функции read_parquet пакета arrow:

```{r}
library(arrow)
```

```{r}
df <- read_parquet("tm_data.pqt", use_threads=False)
```

## Оценка результата

Был произведен анализ данных сетевого трафика при помощи библиотеки Arrow.

## Вывод

1.  Были изучены возможности технологии Apache Arrow для обработки и анализа больших данных

2.  Получены навыки применения Arrow совместно с языком программирования R

3.  Получены навыки анализа метаинформации о сетевом трафике

4.  Получены навыки применения облачных технологий хранения, подготовки и анализа данных: Yandex Object Storage, Rstudio Server
